臺灣高等法院刑事裁定　　　　　　　　　100年度抗字第582號
抗　告　人　李家豪
上列抗告人因偽造文書等案件，不服臺灣士林地方法院中華民國
100年5月16日延長羈押及禁止接見、通信裁定（原審案號：100
年度訴字第48號），提起抗告，本院裁定如下：
    主  文
抗告駁回。
    理  由
一、抗告人即被告李家豪因涉犯刑法第216、211條之行使偽造公
    文書、第339條第3項、第1 項之詐欺取財未遂等罪嫌，前經
    原審法院訊問抗告人，並參酌卷內相關卷證資料，認有刑事
    訴訟法第101條第1項第2 款之情形，有羈押之必要，裁定自
    民國100年2月18日起羈押；嗣原審於上開羈押期間屆滿前之
    100年5月13日訊問抗告人，並參酌相關卷證後，認抗告人前
    述羈押原因仍然存在，有繼續羈押之必要，裁定抗告人羈押
    期間自100年5月18日起延長2月，並禁止接見、通信。
二、抗告意旨略以：(一)本案經檢察官起訴後，已經原審調查事實
    完畢，且共同正犯即綽號「小跳」之人經查獲到案，且羈押
    並禁止接見、通信中，抗告人已無串證之虞，應認抗告人羈
    押原因已經消滅。(二)羈押必要性之判斷，應就被告犯罪之訴
    追、審判或執行是否有須施以保全程序之必要為斷，至其他
    詐欺集團共犯是否有循線查獲到案之可能，則非所問，原審
    以之為裁定延長羈押期間之原因，顯與比例原則有違，爰提
    起抗告云云。
三、按有繼續羈押之必要者，得於期間未滿前，經法院依第 101
    條或101條之1之規定訊問被告後，以裁定延長之，刑事訴訟
    法第108條第1項但書定有明文。又關於羈押與否之審查，其
    目的僅在判斷有無實施羈押強制處分之必要，並非認定被告
    有無犯罪之實體審判程序，故關於羈押之要件，無須經嚴格
    證明，以經釋明得以自由證明為已足；至於被告是否成立犯
    罪，乃本案實體上應予判斷之問題。所謂羈押必要性，除有
    刑事訴訟法第114 條各款所列情形之一不得駁回者外，係由
    法院就具體個案，在不違背通常生活經驗之定則或論理法則
    之情形下，依職權審酌認定。再按被告經法官訊問後，認為
    犯罪嫌疑重大，而有下列情形之一，非予羈押，顯難進行追
    訴、審判或執行者，得羈押之︰逃亡或有事實足認為有逃
    亡之虞者。有事實足認為有湮滅、偽造、變造證據或勾串
    共犯或證人之虞者。所犯為死刑、無期徒刑或最輕本刑為
    五年以上有期徒刑之罪者，刑事訴訟法第101條第1項定有明
    文。又法院認被告於羈押中接見、通信及受授物件有足致其
    脫逃或湮滅、偽造、變造證據或勾串共犯或證人之虞者，得
    依檢察官之聲請或依職權命禁止或扣押之，同法第105條第3
    項亦有明文。且所謂羈押之必要與否，應按訴訟進行程度，
    及其他一切情事，由法院斟酌認定（最高法院29年抗字第57
    號判例參照），亦即依訴訟進行程度、犯罪性質、犯罪實際
    情狀及其他一切情事，審慎斟酌有無上開保全或預防目的，
    依職權妥適裁量，俾能兼顧國家刑事追訴、刑罰權之順暢執
    行及人權保障。如就客觀情事觀察，法院羈押或延長羈押之
    裁定在目的與手段間之衡量，並無明顯違反比例原則情形，
    即無違法或不當可言。
四、經查：抗告人因涉嫌假冒臺灣省法務部行政單位監管科書記
    官，向謝瑜庭佯稱：受檢察官指示前來收取凍結款項云云，
    並行使偽造之「臺北地檢署臨時偵查庭傳票」、「法務部地
    檢署監管科公證請求書」等公文書，向之詐欺取款未遂，涉
    犯刑法第216、211條之行使偽造公文書、第339條第3項、第
    1 項之詐欺取財未遂等罪嫌，前經檢察官提起公訴，經原審
    認有刑事訴訟法第101條第1項第2 款之情形，有羈押之必要
    ，裁定自民國100年2月18日起羈押；嗣原審於上開羈押期間
    屆滿前，訊問抗告人，並參酌相關卷證後，認抗告人前述羈
    押原因仍然存在，為保全法院審理及判決確定後之執行，有
    繼續羈押之必要，裁定延長羈押並禁止接見、通信，有卷存
    事證可稽（詳起訴書及原審卷證影本），核屬有據。抗告意
    旨雖以：共同正犯即綽號「小跳」之人業經查獲到案，且羈
    押並禁止接見、通信中，抗告人已無串證之虞，應認羈押原
    因已經消滅，且羈押必要性之判斷，不能以其他詐欺集團共
    犯有否循線查獲到案之可能為據云云。然抗告人於原審審理
    期日僅坦認詐欺取財未遂犯行，否認假冒書記官僭越行使職
    權、行使偽造公文書等犯行，有原審卷證影本可按，原審於
    100年5月13日訊問抗告人後，參酌卷內相關卷證資料，認抗
    告人涉嫌之集團性犯罪，縱綽號「小跳」之共同正犯業已到
    案，惟仍有其他詐騙集團成員尚未到案，且有其他事證待查
    ，是抗告人就所涉犯罪仍有串證之虞，而有羈押並禁止接見
    、通信之必要，顯已考量抗告人所為犯行對社會治安危害重
    大，經審酌國家社會公益及抗告人基本權利，就其目的與手
    段依比例原則權衡，認該案於裁判前，上開羈押原因仍然存
    在，且有羈押並禁止接見、通信必要，而裁定延長羈押並禁
    止接見、通信，經核尚無違反經驗法則、論理法則、比例原
    則之情形。
五、綜上所述，原審於羈押期間屆滿前，經訊問被告，復核閱現
    存卷證資料後，認抗告人前述羈押原因依然存在，並考量為
    確保日後審理或執行得以順利進行，仍認有繼續羈押之必要
    ，而裁定延長羈押並禁止接見、通信，並無不合。抗告人仍
    執前詞提起抗告，指摘原裁定不當，為無理由，應予駁回。
據上論斷，應依刑事訴訟法第412 條，裁定如主文。
中    華    民    國   100    年    6     月    10    日
              刑事第二十四庭審判長法  官  李錦樑
                                  法  官  張惠立
                                  法  官  朱瑞娟
以上正本證明與原本無異。
不得再抗告。
                                  書記官  郭家慧
中    華    民    國   100    年    6     月    10    日